【裁判字號】    90,交抗,467
【裁判日期】    901126
【裁判案由】    違反道路交通管理處罰條例
【裁判全文】
臺灣高等法院刑事裁定                              九十年度交抗字第四六七號
    抗告人即
    受處分人  甲○○
右抗告人因違反道路交通管理處罰條例案件，不服臺灣板橋地方法院中華民國九十年
九月六日裁定（九十年度交聲字第七九六號），提起抗告，本院裁定如左：
    主  文
原裁定撤銷，發回臺灣板橋地方法院。
    理  由
一、原法院裁定以：「一、按受處分人，不服第八條主管機關所為之處罰，得於接到
    裁決書之翌日起二十日內，向管轄地方法院聲明異議，為道路交通管理處罰條例
    第八十七條第一項所明定。二、本件原處分機關交通部公路局臺北區監理所所為
    裁決書，於民國九十年六月五日送達異議人住所，由異議人住所之同居人王志敏
    代收，有掛號郵件收件回執影本一紙附卷為據，亦為異議人所是認，茲異議人遲
    至九十年八月二十四日，始向原處分機關之交通部公路局臺北區監理所為聲明異
    議之提出，有該機關收文戳可查，而經原處分機關轉送本院審理，是本件聲明異
    議於加計在途期間二日，顯已逾二十日之法定不變期間多日，是依首揭規定，所
    為異議於法不合」云云，駁回受處分人之異議，核無不合。
二、惟按，處理違反道路交通事件，有關文書送達之程序，準用刑事訴訟法送達之規
    定。送達文書除刑事訴送訟法第一編第六章有特別規定外，準用民事訴訟法之規
    定。送達於應受送達人之住居所、事務所或營業所行之。違反道路交通管理事件
    統一裁罰標準及處理細則第五條、刑事訴送訟法第六十二條、民事訴訟法第一百
    三十六條第一項前段分別定有明文。查，受處分人早於民國（下同）八十九年八
    月十九日即將其住所遷入桃園縣桃園市○○路九五六巷一五二弄四之一號；再於
    九十年八月七日遷出臺北縣新莊市○○街十四巷五弄五號四樓；而非住在臺北縣
    三重市，有受處分人之戶口名簿、法務部戶役政連結作業系統查詢表各一件在卷
    可稽（見原法院卷第五頁、本院卷附法務部戶役政連結作業系統查詢表）。則原
    處分機關於九十年六月五日將裁決書寄往八十九年八月十九日以前住所台北縣三
    重市○○路一二三號三樓由王志敏代收（見原法院卷第六頁），是否符合前揭送
    達之規定，尚非無再審究之餘地（按，受處分人於聲明異議時雖指定由王志敏為
    送達代人，然此為九十年八月二十四日以後之事）。受處分人抗告意旨執以指摘
    原法院裁定不當，為有理由，應由本院將原法院裁定撤銷，發回臺灣板橋地方法
    院更為妥適之裁定。
四、據上論結，應依道路交通案件處理辦法第二十六條，刑事訴訟法第四百十二條，
    裁定如主文。
中      華      民      國    九十      年     十一     月    二十六    日
                              臺灣高等法院交通法庭
                                  審判長法  官  劉  景  星
                                        法  官  陳  志  洋
                                        法  官  陳  博  志
右正本證明與原本無異。
不得再抗告。
                                        書記官  陳  嘉  文
中      華      民      國      九十     年   十一    月    二十九      日


司法院資訊處製作；財團法人民間司法改革基金會備份。
